【裁判字號】    97,訴,253
【裁判日期】    970430
【裁判案由】    違反毒品危害防制條例
【裁判全文】
臺灣屏東地方法院刑事判決               97年度訴字第253號
公  訴  人  臺灣屏東地方法院檢察署檢察官
被      告  甲○○
上列被告因違反毒品危害防制條例案件，經檢察官提起公訴（96
年度毒偵字第2300號），嗣被告於本院準備程序進行中先就被訴
事實為有罪之陳述，本院告知被告簡式審判程序之旨，並聽取當
事人之意見後，裁定改由受命法官獨任依簡式審判程序審理，判
決如下：
    主  文
甲○○施用第一級毒品，累犯，處有期徒刑壹年貳月；又施用第
二級毒品，累犯，處有期徒刑捌月；又施用第一級毒品，累犯，
處有期徒刑壹年貳月，扣案之第一級毒品海洛因壹包（包裝袋重
零點零零捌公克，驗餘淨重零點壹貳公克）沒收銷燬之。應執
行有期徒刑貳年拾月，扣案之第一級毒品海洛因壹包（包裝袋重
零點零零捌公克，驗餘淨重零點壹貳公克）沒收銷燬之。
    事  實
一、甲○○前因施用毒品案件，經本院以87年度毒聲字第708 號
    裁定送觀察、勒戒，經評定有繼續施用毒品傾向，復經本院
    以87年度毒聲字第975 號裁定令入戒治處所施以強制戒治，
    因戒治成效良好，經本院以88年度毒聲字第762 號裁定停止
    戒治，惟又經本院以88年度毒聲字第1656號裁定撤銷前開停
    止戒治之裁定，至民國89年2 月11日戒治期滿執行完畢，並
    經臺灣屏東地方法院檢察署檢察官於89年3 月6 日以89年度
    戒毒偵字第110 號為不起訴處分確定；又因施用毒品案件，
    經本院以91年度毒聲字第110 號裁定送強制戒治，嗣因戒治
    成效良好，又經本院以91年度毒聲字第617 號裁定停止戒治
    ，惟又經本院以91年度毒聲字第1107號裁定撤銷前開停止戒
    治之裁定，至92年5 月15日戒治期滿執行完畢，刑責部分，
    則經本院以91年度訴字第163 號判決處有期徒刑9 月確定。
    另因竊盜案件，經本院以91年度簡字第16號判決處有期徒刑
    5 月確定，與前開案件接續執行，於93年5 月30日縮刑期滿
    執行完畢；復因施用毒品案件，分經本院以93年度訴字第
    986 號判決處有期徒刑1 年確定、以94年度簡字第121 號判
    決處有期徒刑5 月確定，嗣經本院以94年度聲字第477 號裁
    定定應執行有期徒刑1 年3 月確定，又因施用毒品案件，經
    臺灣高等法院高雄分院以94年度上訴字第1067號判決處有期
    徒刑1 年8 月確定，嗣經同法院以96年度聲減字第747 號裁
    定減刑為有期徒刑10月，接續執行，於96年7 月16日執行完
    畢。
二、詎仍不知悔改、戒絕毒品，明知海洛因及甲基安非他命分別
    經公告列為毒品危害防制條例第2 條第2 項第1 款、第2 款
    之第一級毒品及第二級毒品，不得非法持有、施用，竟基於
    施用第一級毒品海洛因及第二級毒品甲基安非他命之犯意，
    先於96年8 月5 日晚上10時許，在其位於屏東縣長治鄉○○
    村○○街79號之住處內，以將甲基安非他命置於玻璃球管內
    ，再用火燒烤並吸食其產生白煙之方式，施用甲基安非他命
    1 次，又於同年月6 日下午5 時30分許，在同址，以將海洛
    因置於注射針筒內，摻水稀釋後注射血管之方式，施用海洛
    因1 次，嗣於96年8 月7 日上午11時30分許，其行經屏東縣
    麟洛鄉○○路永達技術學院前，為警盤查，警方徵得其同意
    後採集其尿液檢體送檢驗，結果呈嗎啡及甲基安非他命陽性
    反應；其再於同年11月19日中午12時許，在屏東縣麟洛鄉○
    ○路附近之公墓旁，以將海洛因置於注射針筒內，摻水稀釋
    後注射血管之方式，施用海洛因1 次，嗣於同日下午2 時45
    分許，在屏東縣麟洛鄉○○村○○路303 號前，因其形跡可
    疑，為警盤查，當場扣得第一級毒品海洛因1 包（包裝袋重
    0.008 公克，驗餘淨重0.132 公克），而查知上情。
三、案經屏東縣警察局屏東分局報告臺灣屏東地方法院檢察署檢
    察官偵查起訴。
    理  由
一、本案被告所犯違反毒品危害防制條例案件，並非法定刑為死
    刑、無期徒刑或最輕本刑3 年以上有期徒刑之罪，亦非高等
    法院管轄第一審之案件，而被告於本院準備程序中就被訴事
    實為有罪之陳述，本院合議庭乃裁定由受命法官獨任進行簡
    式審判程序。又簡式審判程序之證據調查，依刑事訴訟法第
    273 條之2 規定，不受同法第159 條第1 項審判外陳述排除
    之限制，再被告對於卷內之各項證據，亦不爭執證據能力，
    故卷內所列之各項證據，自得作為證據，先予敘明。
二、上揭事實，業據被告坦承不諱，其先後2 次為警所採集之尿
    液檢體，經送請正修科技大學超微量研究科技中心以酵素免
    疫分析法及氣相層析質譜儀法檢驗結果，分別呈嗎啡及甲基
    安非他命陽性反應、嗎啡陽性反應，有該中心96年8 月23日
    R00-0000-000號檢驗報告及96年12月7 日編號R00-0000-000
    號檢驗報告各1 份在卷足憑；另扣案之白色粉末1 包，經高
    雄市立凱旋醫院鑑定結果，亦呈海洛因陽性反應，有該醫院
    96年12月24日濫用藥物成品檢驗鑑定書1 份在卷可稽，此外
    復有扣押筆錄、扣押物品目錄表、查獲相片及上開扣案物可
    資佐證，被告自白顯與事實相符。又查被告前因施用毒品案
    件，經本院以87年度毒聲字第708 號裁定送觀察、勒戒，經
    評定有繼續施用毒品傾向，復經本院以87年度毒聲字第975
    號裁定令入戒治處所施以強制戒治，因戒治成效良好，經本
    院以88年度毒聲字第762 號裁定停止戒治，惟又經本院以88
    年度毒聲字第1656號裁定撤銷前開停止戒治之裁定，至89年
    2 月11日戒治期滿執行完畢，並經臺灣屏東地方法院檢察署
    檢察官於89年3 月6 日以89年度戒毒偵字第110 號為不起訴
    處分確定；又因施用毒品案件，經本院以91年度毒聲字第
    110 號裁定送強制戒治，嗣因戒治成效良好，又經本院以91
    年度毒聲字第617 號裁定停止戒治，惟又經本院以91年度毒
    聲字第1107號裁定撤銷前開停止戒治之裁定，至92年5 月15
    日戒治期滿執行完畢，刑責部分，則經本院以91年度訴字第
    163 號判決處有期徒刑9 月確定等事實，有臺灣屏東地方法
    院檢察署刑案資料查註紀錄表、同署全國施用毒品案件紀錄
    表及臺灣高等法院被告全國前案紀錄表各1 份在卷可按，是
    被告於前開強制戒治執行完畢釋放後5 年內，再犯本件施用
    毒品案件，應予依法論科。
三、查海洛因、甲基安非他命分屬毒品危害防制條例第2 條第2
    項第1 款、第2 款所規定之第一級毒品及第二級毒品。是核
    被告所為，分別係犯毒品危害防制條例第10條第1 項施用第
    一級毒品及同條第2 項之施用第二級毒品罪。其持有毒品復
    進而施用，持有毒品之低度行為，各為施用毒品之高度行為
    所吸收，不另論罪。又被告所犯上開3 罪，犯意各別，行為
    互殊，應予分論併罰。再其前有如事實欄所示之科刑及執行
    情形，有臺灣屏東地方法院檢察署刑案資料查註紀錄表、臺
    灣高等法院被告前案紀錄表各1 份附卷足憑，其於刑之執行
    完畢後5 年內，故意再犯本件有期徒刑之3 罪，均為累犯，
    均應依刑法第47條第1 項加重其刑。本院審酌被告多次施用
    毒品，足以戕害其身心，滋生其他犯罪，惡化治安，且如前
    所述，素行不良、有多次施用毒品前科，足見其自制力甚差
    ，無悔改之意，惟念其犯後坦承犯行，且施用毒品行為於本
    質上係屬自我戕害行為，反社會性之程度較低等一切情狀，
    分別量處如主文所示之刑，並定其應執行之刑。至扣案之海
    洛因1 包，為查獲之毒品，不問屬於犯人與否，應依毒品危
    害防制條例第18條第1 項前段規定，宣告沒收銷燬之；而因
    鑑定單位一般係以傾倒之方式，將包裝袋內之毒品倒出而與
    包裝袋分離而稱重，必要時，輔以刮杓刮取袋內粉末，然無
    論依何種方式分離，包裝袋內均有極微量之毒品殘留，業經
    法務部調查局以93年3 月19日調科壹字第09300113060 號函
    釋在案，認前開空包裝袋，其內含有極微量第一級毒品海洛
    因殘留而無法析離，應整體視為查獲之第一級毒品海洛因，
    而依毒品危害防制條例第18條第1 項前段之規定，諭知沒收
    銷燬之。
據上論斷，應依刑事訴訟法第273 條之1 第1 項、第299 條第1
項前段，毒品危害防制條例第10條第1 項、第2 項、第18條第1
項前段，刑法第11條、第47條第1 項、第51條第5 款，判決如主
文。
本案經檢察官陳新君到庭執行職務。
中    華     民     國    97   年    4    月    30    日
                    刑事第五庭  法  官  陳秀慧
以上正本證明與原本無異。
如不服本判決應於收受本判決送達後10日內向本院提出上訴書狀
，其未敘述上訴理由者，並得於提起上訴後10日內向本院補提理
由書狀（均須按他造當事人之人數附繕本）「切勿逕送上級法院
」。
中    華    民    國    97    年    4     月    30    日
                                書記官  溫訓暖
附錄本判決論罪科刑法條：
毒品危害防制條例第10條
施用第一級毒品者，處 6 月以上 5 年以下有期徒刑。
施用第二級毒品者，處 3 年以下有期徒刑。


司法院資訊處製作；財團法人民間司法改革基金會備份。
